【裁判字號】    97,訴,650
【裁判日期】    970229
【裁判案由】    毒品危害防制條例
【裁判全文】
臺灣板橋地方法院刑事判決               97年度訴字第650號
公  訴  人  臺灣板橋地方法院檢察署檢察官
被      告  甲○○
                  （現於臺灣臺北監獄臺北分監另案執行中）
上列被告因違反毒品危害防制條例案件，經檢察官提起公訴（96
年度毒偵字第598 號、第618 號），而被告於準備程序中對被訴
之事實為有罪陳述，本院合議庭裁定由受命法官獨任行簡式審判
程序，並判決如下：
    主  文
甲○○施用第一級毒品，累犯，處有期徒刑捌月。
    事  實
一、甲○○前因施用毒品案件，經本院以91年度毒聲字第616 號
    裁定送觀察、勒戒後，認有繼續施用毒品傾向，經本院以91
    年度毒聲字第888 號裁定令入戒治處所施以強制戒治，後再
    經本院以91年度毒聲字第2589號裁定停止戒治，所餘戒治期
    間付保護管束，及以91年度毒聲字第4107號裁定撤銷停止戒
    治，令入戒治處所施以強制戒治，而於民國92年8 月1 日強
    制戒治執行完畢釋放，並經臺灣板橋地方法院檢察署檢察官
    以92年度戒毒偵字第282 號為不起訴處分確定。又因施用毒
    品案件，經本院先後以94年度訴字第1369號、94年度訴字第
    2948號判處有期徒刑8 月、6 月確定，2 罪接續執行，於95
    年12月22日縮刑期滿執行完畢。
二、詎甲○○仍不知悔改，於前開強制戒治執行完畢及有期徒刑
    執行完畢5 年內，復基於施用第一級毒品海洛因（以下簡稱
    海洛因）之犯意，於96年10月29日22時許，在其位於臺北縣
    中和市○○街501 之2 號之住處內，以將海洛因摻水置入針
    筒施打之方式施用海洛因1 次。嗣於同年月30日晚間10時30
    分許，在其友人位於臺北縣中和市○○路389 巷10弄1 之4
    號5 樓之住處為警查獲，嗣經警將對甲○○採取尿液送驗結
    果，發現鴉片類呈陽性反應，而悉上情。
三、案經臺北縣政府警察局中和分局報告臺灣板橋地方法院檢察
    署檢察官偵查起訴。
    理  由
一、按除被告所犯為死刑、無期徒刑、最輕本刑為3 年以上有期
    徒刑之罪或高等法院管轄第一審案件者外，於第一次審判期
    日前之準備程序進行中，被告先就被訴事實為有罪之陳述時
    ，審判長得告知被告簡式審判程序之旨，並聽取當事人、代
    理人、辯護人及輔佐人之意見後，裁定進行簡式審判程序，
    刑事訴訟法第273 條之1 第1 項定有明文。經核本件被告所
    犯係死刑、無期徒刑、最輕本刑為3 年以上有期徒刑以外之
    罪，其於準備程序中就被訴事實為有罪之陳述，經法官告知
    簡式審判程序之旨，並聽取公訴人、被告之意見後，本院爰
    依首揭規定，合議裁定由受命法官獨任進行簡式審判程序，
    合先敘明。
二、上揭事實，業經被告甲○○於本院審理中坦承不諱；且被告
    為警查獲後所採集之尿液，經送臺灣檢驗科技股份有限公司
    以EIA 酵素免疫分析法初步檢驗，再以GC/MS 氣相層析質譜
    儀法確認檢驗結果，呈現鴉片類（海洛因）陽性之反應乙節
    ，有該公司96年12月4 日編號CH/2007/B0916 號濫用藥物尿
    液檢驗報告及毒品案犯罪嫌疑人姓名及代碼對照表各一紙附
    卷可稽（參偵查卷第13、14頁），堪信被告之自白與事實相
    符。又被告前因施用毒品案件，經本院以91年度毒聲字第61
    6 號裁定送觀察、勒戒後，認有繼續施用毒品傾向，復經本
    院以91年度毒聲字第888 號裁定令入戒治處所施以強制戒治
    ，後再經本院以91年度毒聲字第2589號裁定停止戒治，所餘
    戒治期間付保護管束，及以91年度毒聲字第4107號裁定撤銷
    停止戒治，令入戒治處所施以強制戒治，而於92年8 月1日
    強制戒治執行完畢釋放，並由臺灣板橋地方法院檢察署檢察
    官以92年度戒毒偵字第282 號為不起訴處分確定等情，有臺
    灣高等法院被告前案紀錄表1 份在卷可考，被告於上開強制
    戒治執行完畢釋放後，5 年內再犯本件施用毒品犯行，應依
    法論科。
三、核被告甲○○所為，係犯毒品危害防制條例第10條第1 項之
    施用第一級毒品罪。被告施用前後持有第一級毒品之犯行，
    為施用之高度行為所吸收，不另論罪。又被告有事實欄所載
    之執行紀錄，有臺灣高等法院被告前案紀錄表在卷可稽，其
    於有期徒刑執行完畢後之5 年以內，再故意犯本件有期徒刑
    以上之罪，為累犯，應依法加重其刑。爰審酌被告無視於毒
    品對於自身健康之戕害及國家對於杜絕毒品犯罪之禁令，惟
    考量施用毒品者均具有相當程度之生理成癮性及心理依賴性
    ，戒除不易，且犯罪心態與一般刑事犯罪之本質不同，非難
    性較低，暨衡以其施用毒品之動機、犯罪後坦承犯行之態度
    等一切情狀，量處如主文所示之刑，以資懲儆。
據上論斷，應依刑事訴訟法第273 條之1 第1 項、第299 條第1
項前段，毒品危害防制條例第10條第1 項，刑法第11條前段、第
47條第1 項，判決如主文。
本案經檢察官江祐丞到庭執行職務。
中    華    民    國    97    年    2     月    29    日
                  刑事第十一庭    法  官  邱景芬
以上正本證明與原本無異
如不服本判決應於送達後10日內向本院提出上訴狀
                                書記官  曾千庭
中    華    民    國    97    年    2     月    29    日
附錄本案論罪科刑法條全文：
毒品危害防制條例第10條
施用第一級毒品者，處 6 月以上 5 年以下有期徒刑。
施用第二級毒品者，處 3 年以下有期徒刑。


司法院資訊處製作；財團法人民間司法改革基金會備份。
